最高法院刑事判決　　　　　　　　　　　　　　　八十六年度台上字第五五八一號
　　上訴人　張月卿
　　被　告　甲○○
右上訴人因自訴被告偽造文書等罪案件，不服台灣高等法院高雄分院中華民國八十六
年七月二十四日第二審判決（八十六年度上訴字第一○五三號，自訴案號：台灣高雄
地方法院八十六年度自字第一五號），提起上訴，本院判決如左：
    主  文
上訴駁回。
    理  由
一行使偽造私文書部分：
按刑事訴訟法第三百七十七條規定，上訴於第三審法院，非以判決違背法令為理由，
不得為之。是提起第三審上訴，應以原判決違背法令為理由，係屬法定要件。如果上
訴理由狀並未依據卷內訴訟資料，具體指摘原判決不適用何種法則或如何適用不當，
即應認其上訴為違背法律上之程式，予以駁回。本件上訴人張月卿就此部分之上訴意
旨略謂：該民國八十三年十一月三十日發出之通知單上，受通知人之姓名、街道、門
牌號碼未一併打字，顯悖常情，足證係證人吳連招所偽造至明，八十三年五月三十一
日，被告甲○○與工會理事陳金革等人涉嫌阻礙上訴人主持理監事會議，陳金革並傷
害上訴人頭部，經上訴人函報高雄縣政府明會務公文處理由上訴人負責，原審未命
吳連招提出上訴人所擬通知單原稿加以調查，遽予採信吳連招之證言；又原審審判期
日，上訴人及上訴人之代理人因高速公路大塞車致無法按指定時間到庭，原判決指上
訴人及代理人經合法傳喚，無正當理由不到庭，顯與事實有出入云云。並提出高雄縣
病患家事服務職業工會（下稱病患服務工會）函影本一紙為證。惟查原判決於理由欄
三－(二)內，除採納證人吳連招所供：八十三年十一月三十日以病患服務工會名義發出
之通知單內容，係由上訴人擬稿，伊打字後，再經上訴人看過才蓋章發出等語之證言
外，復參酌該通知單內容載有：「甲○○等五人及整理小組穆傳衛等五人以不實事項
諸如盜用印信等等，加諸張月卿，已由法院偵辦中及準備告訴中」等語，衡情被告應
無偽造內容不利於己之該通知單，因認該通知單應非被告所製作寄發，被告被訴偽造
私文書並持以行使之犯罪不能證明。乃維持第一審就此部分諭知被告無罪之判決，駁
回上訴人對此部分之第二審上訴。則原審認此部分事證已明，無再調查所謂通知單原
稿之必要，自無違法之可言。又該通知單是否為吳連招所偽造，與八十三年五月三十
一日理監事會議經過如何，上訴人曾否函報高雄縣政府，皆與此部分之待證事實無涉
，原審未為其他無益之調查，顯難指為違法。至上訴意旨所謂因高速公路塞車，致無
法於指定期間到庭乙節，既乏事證足資證明，仍難認為有正當理由，原審依刑事訴訟
法第三百三十一條第一項規定，不待其陳述而為判決，自不得執為適法之第三審上訴
理由。依上開說明，應認此部分之上訴為違背法律上之程式，予以駁回。又本院為法
律審，上訴人提出之病患服務工會函影本，自無從審酌，併此明。
二使公務員登載不實文書部分：
按刑事訴訟法第三百七十六條所列各罪之案件，經第二審判決者，不得上訴於第三審
法院，此觀該法條之規定甚明。上訴人自訴被告虛構毀謗案件真相，對上訴人提出告
訴，使檢察官及法官分別登載於筆錄及判決書上，足生損害於上訴人等，認被告犯有
刑法第二百十四條使公務員登載不實文書罪嫌。查該罪名係屬刑事訴訟法第三百七十
六條第一款之案件。依上開說明，既經第二審判決，維持第一審就此部分諭知被告無
罪之判決，駁回上訴人在第二審之上訴，自不得上訴於第三審法院。上訴人一併提起
上訴，顯為法所不許，亦應予駁回。
據上論結，應依刑事訴訟法第三百九十五條前段，判決如主文。
中      華      民      國    八十六    年      九      月      十九    日
                              最高法院刑事第二庭
                                  審判長法官  施  文  仁
                                        法官  陳  炳  煌
                                        法官  張  淳  淙
                                        法官  洪  文  章
                                        法官  林  錦  芳
      右正本證明與原本無異
                                              書  記  官
中      華      民      國    八十六    年      九      月    二十四    日
